# 负商誉的账务处理

提问人：jackiechen8623 时间：2014-10-30 15:48:25
被审计单位 2012 年通过现金出资 10 万元取得B单位10%股份， 2014 年通过现金 800 万出资取得B单位另外90%股份。购买日B单位净资产公允价值 1000 万元。B公司非上市公司 2014 年之前不存在公允价值。
个人理解： 1 、个别报表层面，原10%部分采用可供出售金融资产核算，在购买时点按公允价值（审定报表）转成长期股权投资，差额计入当期损益。 2 、按目前付出对价及原10%的公允价值合计与对方净资产的差形成了负商誉 100 万元，针对负商誉是否应该合并报表口径抵消时形成。
咨询：针对 1 ：部分人认为该项投资原无公允价值，因此转化时点应个别报表按原出资额10%转让长投，合并层面按公允价值调入投资收益。 针对 2 ：部分人认为应在个别报表进行调整计入营业外收入，而合并口径不予体现。

回答人：chenyiwei
你的观点基本上是合理的。 虽然该项股权投资平时不能持续可靠地取得公允价值，但在核算方法转换这一特定时点上，因为有真实发生的交易为依据，应可以确定该时点上原持有的 10 ％股权的公允价值。同时确认公允价值变动的损益也符合“跨越会计处理界线”原则的要求。 个别报表层面按原持有 10 ％股权的公允价值和追加投资成本之和作为长期股权投资成本，负商誉形成营业外收入只体现在合并报表中。这与对合营、联营企业的权益法核算不同。